【裁判字號】    90,簡,3543
【裁判日期】    901119
【裁判案由】    廢棄物清理法
【裁判全文】
臺中高等行政法院判決                              九十年度簡字第三五四三號
    原      告  甲○○
右當事人間因廢棄物清理法事件，原告不服臺中縣政府中華民國九十年八月十四日九
○府訴委字第二二九○七○號訴願決定，提起行政訴訟。本院判決如左︰
    主  文
原告之訴駁回。
訴訟費用由原告負擔。
    事實及理由
一、事實概要：被告之清潔稽查人員於民國（下同）九十年四月十六日上午六時五十
    五分在台中縣太平市○○路○段坪林橋邊，當場查獲原告駕駛ＯＪ－九四八一號
    大慶紅、銀相間汽車停放路旁丟擲廢棄物，遂以原告違反廢棄物清理法第十二條
    第一款之規定，並依同法第二十三條第三款之規定處以新臺幣四千五百元罰鍰。
    原告不服，提起訴願亦遭決定駁回，遂提起行政訴訟。
二、原告起訴主張其放置垃圾地點為垃圾收集地，規定除星期三及星期日不收垃圾外
    ，其餘時間早上七時至八時為垃圾收集時間。其於九十年四月十六日上午七時依
    指定時間地點依規定放置垃圾，竟被照相取締，當場曾向取締人員反映，該員置
    之不理，無奈復將垃圾拾回處理。被告之垃圾車經常未能準時至指定地點收集垃
    圾，且有九十年九月廿八日上午七時三十分仍未至指定地點收集垃圾之案例，其
    打電話通知被告，值班人員告知可放置該處待收等語，求為判決撤銷訴願決定及
    原處分。被告則以經其環境衛生稽查人員郭庭瑋於九十年四月十六日上午六時五
    十五分在台中縣太平市○○路○段路旁，當場查獲原告駕駛ＯＪ－九四八一號大
    慶紅、銀相間汽車停放於路旁丟擲一包透明塑膠袋包裝之廢棄物，即現場拍照存
    證，並以違反「廢棄物清理法」第十二條第一款之規定，依同法第二十三條第一
    項第三款處以罰鍰新台幣肆仟伍佰元，依法並無不合為辯，求為判決駁回原告之
    訴。
三、按「在指定清除地區內嚴禁有左列行為：一、隨地吐痰、檳榔汁、檳榔渣，拋棄
    紙屑、煙蒂、口香糖、瓜果或其皮、核、汁、渣或其他一般廢棄物。」、「違反
    第十二條各款規定者，處四百元以上一千五百元以下罰鍰。」為廢棄物清理法第
    十二條第一款、第二十三條第三款所明定。本件原告於前述時地駕駛ＯＪ－九四
    八一號汽車停放路邊，丟擲一包透明塑膠包裝之廢棄物，為被告之環境稽查人員
    當場查獲，有標示日期之相片二紙附訴願卷可稽，原告辯稱其於當日上午七時始
    放置垃圾尚不足採。又前述地點係公告之指定清除地區，除每星期三、日兩天及
    國定例假日不收垃圾，其餘日期定點時間早上七時至八時收集垃圾，其他時間禁
    放垃圾，違者罰四千五百元，此亦有太平市公所之公告及太平市清潔隊之告示相
    片附訴願卷可憑。原告於九十年四月十六日上午在垃圾車未停放前之六時五十五
    分即將垃圾任意棄置於公告指定清除地點，自有違廢棄物清理法第十二條第一款
    規定，原告自不得以事後被告之垃圾車未準時抵達及被告之值班人員告知可放置
    垃圾待收而作為本件免責之主張。被告依法裁處罰鍰自無不合，訴願決定予以維
    持，亦無違誤，原告聲明求為撤銷為無理由，應予駁回。
據上論結，本件原告之訴為無理由，爰依行政訴訟法第二百卅六條、第一百九十五條
第一項後段、第九十八條第三項前段，判決如主文。
中    華    民    國      九十      年      十一      月      十九      日
                 臺 中 高 等 行 政 法 院   第 二 庭
                                         法     官   王  德  麟
右正本證明與原本無異。
如不服本判決，應於判決送達後二十日內，以本訴訟事件所涉及之法律見解具有原則
性者，始得向本院提出上訴狀並表明上訴理由，經最高行政法院許可，否則不得上訴
；如於本判決宣示後送達前提起上訴者，應於判決送達後二十日內補提上訴理由書（
均應依對造人數提出繕本）。提起上訴應預繳送達用雙掛號郵票拾份（每份三十四元
）。
中    華    民    國      九十      年      十一      月      二十      日
                                         法院書記官  邱  吉  雄


司法院資訊處製作；財團法人民間司法改革基金會備份。
